最高法院刑事判決　　　　　　九十四年度台上字第四００二號
　　上　訴　人　甲○○原名：.
　　　　　　　　　　　　146.
上列上訴人因違反毒品危害防制條例案件，不服台灣高等法院中
華民國九十一年九月二十六日第二審判決（九十一年度上訴字第
一九七八號，起訴案號：台灣桃園地方法院檢察署九十年度偵字
第一四一五０號），提起上訴，本院判決如下：
    主  文
上訴駁回。
    理  由
按刑事訴訟法第三百七十七條規定，上訴於第三審法院，非以判
決違背法令為理由，不得為之。是提起第三審上訴，應以原判決
違背法令為理由，係屬法定要件。如果上訴理由狀並未依據卷內
訴訟資料，具體指摘原判決不適用何種法則或如何適用不當，或
所指摘原判決違法情事，顯與法律規定得為第三審上訴理由之違
法情形，不相適合時，均應認其上訴為違背法律上之程式，予以
駁回。本件上訴人甲○○上訴意旨略稱：(一)、原判決事實欄記載
上訴人於民國九十年六月底某日販賣第一級毒品海洛因予董成華
等情，並於理由欄說明上訴人係透過呂壬新之介紹認識董成華。
惟依據證人董成華於九十年七月二十六日之警詢筆錄，董成華於
警詢時陳稱：伊先前均係向呂壬新購買毒品，後來呂壬新介紹甲
○○予伊認識，伊才轉向上訴人購買毒品，伊最後一次向呂壬新
購買毒品日期為九十年七月十五日等語。依董成華之上開證詞，
董成華於九十年七月十五日猶向呂壬新購買毒品，嗣後才認識上
訴人，則顯然上訴人於九十年六月底不可能販賣毒品予董成華。
足見原判決此部分事實之認定與理由說明不相符合，有理由矛盾
及理由不備之違法。(二)、原判決認定上訴人於九十年七月二十五
日晚上八時二十分許持一包海洛因欲販賣予董成華而被警查獲之
行為，成立販賣第一級毒品未遂罪。然原判決既認定董成華主觀
上無購買毒品之真意，而係受警方之監控偽向上訴人稱欲購買毒
品，則其與上訴人自無達成買賣毒品之合意，應與販賣毒品之構
成要件不符等語。
惟查原審認定上訴人有原判決所載之連續販賣第一級毒品海洛因
予董成華之犯行，係以該事實業據董成華於警詢及偵查之初證述
屬實，上訴人於警詢中亦供承曾販賣海洛因予董成華，有時先拿
錢再取貨，有時貨先給再拿錢，案發時在伊車上被警查獲之一包
海洛因是伊準備以新台幣三千元賣給董成華之毒品等語。此外，
並有上訴人持有被警查獲經鑑定確屬海洛因之三包毒品及供分裝
海洛因之分裝勺一支等可資佐證。又上訴人於九十年七月二十五
日上午九時三十五分許販賣海洛因予董成華之犯行，復有雙方以
行動電話通話之通聯紀錄可參等證據資料，予以綜合判斷，認上
訴人所為，成立毒品危害防制條例第四條第一項之販賣第一級毒
品罪及第四條第五項、第一項之販賣第一級毒品未遂罪，依連續
犯規定論以一罪。並依刑法第五十九條規定減輕其刑，再酌情量
處其刑（處有期徒刑十年），已詳其所憑證據及認定之理由。
並指駁、說明上訴人於偵、審中翻異前詞，否認犯罪，為卸責飾
詞；董成華於偵查及審理中改稱：伊請上訴人向呂壬新調毒品云
云，為迴護上訴人之詞，均不足採信之理由。所為論斷，均有卷
存證據資料可資覆按。從形式上觀察，並無違背法令之情形存在
。查證人董成華於九十年七月二十六日警詢時係稱：伊原先均向
呂壬新購買毒品，後來呂壬新介紹上訴人與伊認識，並帶伊至上
訴人住處，之後伊就直接向上訴人買毒品等語。並未證稱呂壬新
介紹認識上訴人後，即未再向呂壬新買毒品。故董成華所稱其最
後一次向呂壬新買毒品係在九十年七月十五日等情，並不能證明
其未曾於之前之九十年六月底向上訴人買毒品。上訴意旨以董成
華之警詢證言可證明上訴人不可能於九十年七月十五日之前販賣
毒品予董成華云云，指摘原判決認事與董成華之證詞不符，自非
依據卷內資料執為指摘之合法上訴理由。又原判決已說明上訴人
於案發時被警查獲之犯行，董成華雖無購毒之真意，但上訴人既
有販賣毒品之故意，且依約攜帶毒品前往交易，既係已著手實施
販毒之行為而未遂，應成立販賣第一級毒品未遂罪之理由。上訴
意旨依憑己見，謂該行為不應成立販賣毒品罪云云，亦非適法之
第三審上訴理由。綜上，本件上訴為違背法律上之程式，應予駁
回。
據上論結，應依刑事訴訟法第三百九十五條前段，判決如主文。
中　　華　　民　　國　九十四　年　　七　　月　二十八　日
                      最高法院刑事第十庭
                          審判長法官  賴　忠　星
                                法官  王　居　財
                                法官  林　開　任
                                法官  林　立　華
                                法官  吳　昆　仁
      本件正本證明與原本無異
                                      書  記  官
中　　華　　民　　國　九十四　年　　八　　月　　三　　日
                                                Ａ
